臺灣臺北地方法院刑事判決　　　　　　　　　　　　　九十三年度訴字第九八九號
　　公　訴　人　臺灣臺北地方法院檢察署檢察官
　　被　　　告　己○○
右列被告因搶奪案件，經檢察官提起公訴（九十三年度偵字第一一三五九號），本院
判決如左：
    主      文
己○○意圖為自己不法之所有，而搶奪他人之動產，處有期徒刑拾月。
    事      實
一、己○○於民國九十三年六月二十日凌晨三時二十分許，在臺北市中山區○○○路
    ○段三十巷內，見丁○○獨自一人行經該處，竟意圖為自己不法之所有，尾隨其
    後並乘其不及防備之際，伸手自丁○○左後方搶奪其黑色小皮包一個（內有身分
    證、汽車駕照、汽車駕照、機車行照、健保ＩＣ卡各一枚、信用卡四張、現金新
    臺幣五百元、鑰匙一串等財物），得手後逃逸離去，惟因丁○○大聲呼叫求援，
    在民生東路一段二十八號「友美飯店」泊車檯之甲○○聽聞叫聲，即沿民生東路
    一段奔跑追趕己○○，雙方追逐至中山北路二段七十七巷某超商前，騎乘機車行
    經該處之戊○○、丙○○見狀亦加入追捕行列，嗣追逐至中山北路二段六十五巷
    八號某超商前，始與趕赴而至之臺北市政府警察局中山分局中二派出所警員庚○○、乙○○合力將己○○制伏逮捕，並當場自己○○身上查獲丁○○所有之前揭
    黑色小皮包。
二、案經臺北市政府警察局中山分局報請臺灣臺北地方法院檢察署檢察官偵查起訴。
    理      由
一、訊據被告己○○矢口否認搶奪犯行，辯稱：我當天行經民生東路時，聽到「碰」
    一聲很大聲，又看到有人在追我，以為有人打架，驚嚇之餘就開始跑，後來有人
    將我打倒在地上，警察到場後把我壓住說我搶奪，我身上只有攜帶一個自己的黑
    色大包包，當場並沒有在我身上查獲被害人的黑色小包包，小包包是事後在現場
    尋獲的云云。惟查：
  (一)被告於前揭時間，趁被害人丁○○獨自一人行走在臺北市中山區○○○路○段三
    十巷內而不及防備之際，伸手自丁○○左後方搶奪其黑色小皮包得手逃逸等事實
    ，業據被害人丁○○於警詢及偵查中指訴綦詳（見偵查卷第八、五三頁）；而被
    告得手逃逸時，為甲○○發覺自後追趕，嗣追逐至中山北路二段六十五巷八號某
    超商前，始與眾人及趕赴現場之警員合力將被告制伏逮捕等情，亦據證人甲○○
    於警詢及偵查中證述明確（見偵查卷第十九、五四頁），其並於本院審理時具結
    證稱：今年六月二十日凌晨三點二十分左右，伊在案發現場約二十公尺的地方代
    客停車，當時聽到有一位女孩的叫聲，伊轉頭看到一名女子躺在地上，一名男子
    往中山北路的方向跑，除了他們二人之外，沒有看到其他的人，伊直覺是搶案，
    就追上去，當時女孩躺在民生東路三十巷第一個電線桿位置，即伊在現場圖上所
    標示之Ａ點，伊看到那名男子距離電線桿三、四公尺，其位置即圖上標示之Ｂ點
    ，該名男子從中山北路方向跑，伊就一直追他，追逐路線即如現場圖繪製之箭頭
    路線，在圖中下方超商地方有二名路人加入幫忙追逐，到六十五巷口超商時才抓
    到那名男子，該名男子即為在庭之被告，在追逐過程中伊與被告一直距離很近，
    大約僅有五、六公尺左右，追到被告攔下他時，警察也剛好到場，警察到場之後
    ，就把被告手上拿的皮包拿過來，確定當場就從被告身上拿到二個皮包，是一個
    大的黑色皮包，還有一個比較小的黑色皮包等語（見本院卷第二四至二六頁），
    並當庭於現場圖上繪製被害人倒臥處及被告開始奔跑地點（見本院卷第八四頁）
    。核與騎乘機車在中山北路二段七十七巷口超商前加入圍捕行列之證人戊○○於
    警詢、偵查中證稱：當時伊騎乘機車搭載友人丙○○，行經中山北路二段七十七
    巷口超商前，聽到有人喊搶劫，即騎機車追進去，在中山北路二段六十五巷八號
    前追到被告，並與被告發生扭打，警方同時到達將被告逮捕，伊看到被告左手拿
    一大一小黑色背包，並稱兩個背包是自己的，包包係在被告身上找到等情（見偵
    查卷第十六、六二頁），及證人丙○○指證稱：當天伊與戊○○共乘機車，聽見
    甲○○喊搶劫便加入圍捕，嗣與警方在中山北路二段六十五巷八號前將被告逮捕
    ，當天被告身上查獲之一大一小黑色包包，被告均稱是自己所有等語（見偵查卷
    第十二、六一頁），相符一致。另被告遭逮捕查獲之經過，亦據臺北市政府警察
    局中山分局中二派出所警員庚○○於本院證稱：當時我原本在民生東路一段三十
    巷巷口即友美飯店前面告發交通違規，有一位計程車司機告訴我三十巷有女子在
    喊救命，我就騎機車沿著民生東路（一段）三十巷進去，直走到中山北路六十五
    巷口，發現被告已經被三位路人圍住，被告在反抗，我到場才把被告壓制住，逮
    捕被告時他身上有二個背包，一個比較大是用揹的，一個比較小的是拿在手上，
    當時是當著被告的面查到黑色的小皮包，是從被告手上拿過來等語明確（見本院
    卷第七七至七八頁），並經另一到場警員乙○○證述：伊當時和庚○○在民生東
    路執行勤務，剛好在開一張紅單時，有一位計程車司機從三十巷口出來，告稱有
    一名女子在巷內路旁喊救命，於是庚○○先騎車過去處理，伊在開完紅單之後，
    前去會合，到中山北路二段六十五巷八號前，就看到庚○○與民眾已經將被告壓
    在地上，同時也看到被告手上有二個包包，伊就問被告包包是誰的，被告說是他
    自己的，伊於是打開小包包，發現裡面有女生的證件，小包包是當場從被告手上
    拿過來，當著被告的面打開來，那時庚○○去找被害人，也有找到等語綦詳（見
    本院卷第七九頁）。此外，並有贓物認領保管收據、贓物照片及現場圖在卷可稽
    （見偵查卷第十八、二九、三十頁），被告所為前揭搶奪犯行，至屬明確。
  (二)被告雖辯稱伊當時聽到很大聲響，又看到有人在追趕，以為是打架就開始跑，警
    方係事後才在現場尋獲被害人皮包云云。惟依證人甲○○前開所述，其聽見被害
    人喊叫後，轉頭旋發現被害人倒臥在民生東路一段三十巷內之第一根電線桿位置
    （即其當庭於現場圖上所繪Ａ點），被告距離電線桿約三、四公尺（即圖上標示
    之Ｂ點），其見被告開始奔跑後，隨即上前追趕，追逐過程中均距離被告甚近，
    且開始追逐之際除被告及被害人外現場並無他人，顯見證人甲○○始終均以被告
    為追躡對象，而無誤認或錯辨犯嫌之可能；且其與加入圍捕之戊○○、丙○○及
    到場警員庚○○、乙○○等人，復一致指稱逮捕被告後係當場自被告身上查獲被
    害人所有黑色小皮包，被告並稱該皮包屬自己所有等語，足證被告確為搶奪被害
    人丁○○皮包之犯嫌無訛。被告供稱其以為有人打架就開始跑云云，惟一般人若
    見他人衝突場面，至多僅閃躲走避即為已足，詎被告竟不顧他人追趕而持續拔腿
    奔跑，所為反應顯與常情不合；其否認犯行，辯稱被害人財物係事後始尋獲云云
    ，均與卷內客觀事證不符，顯屬卸責之詞，自不足採。本件事證明確，被告搶奪
    犯行堪以認定。
二、查被告趁被害人深夜獨自行走不及防備之際，伸手奪取被害人之皮包得手，核其
    所為，係犯刑法第三百二十五條第一項之搶奪罪。爰審酌被告雖無前科，有臺灣
    高等法院被告全國前案紀錄表在卷可稽，惟其不思正途，利用深夜時分搶奪女子
    財物之犯罪手段，所為實已不足取，惟犯後仍矢口否認犯行，飾詞狡辯，態度不
    佳，暨其犯罪動機、目的、智識程度、犯罪所生危害等一切情狀，量處如主文所
    示之刑，以示懲儆。
據上論斷，應依刑事訴訟法第二百九十九條第一項前段，刑法第三百二十五條第一項
，判決如主文。
本案經檢察官楊仲萍到庭執行職務
中　　　華　　　民　　　國　　九十三　　年　　 十二 　　月　　 三十 　　日
                                      臺灣臺北地方法院刑事第十一庭
                                          審判長法  官  劉方慈
                                                法  官  陳正昇
                                                法  官  林庚棟
右正本證明與原本無異。
如不服本判決，應於判決送達後十日內，向本院提出上訴狀。
                                                書記官  殷玉芬
中　　　華　　　民　　　國　　九十三　　年　　 十二　　  月　三十一 　　日
附錄本案論罪科刑法條全文：
中華民國刑法第三百二十五條：
意圖為自己或第三人不法之所有，而搶奪他人之動產者，處六月以上五年以下有期徒
刑。
因而致人於死者，處無期徒刑或七年以上有期徒刑，致重傷者，處三年以上十年以下
有期徒刑。
第一項之未遂犯罰之。
